# 是否具有控制权

提问人：qingzheng518 时间：2022-05-18 20:39:50
请教各位大咖，A、B、C三家公司分别持有D公司股权比例分别为36%、34%、30%，而A、B公司持有C公司股权比例分别为50%、50%。是否可以推导出A公司持有D公司51%股权，从而可以控制，B公司持有D公司49%，不达到控制。谢谢
项目组认为，C公司作为合营公司，双方均无控制权，不应推导为A公司持有D公司51%股权。

回答人：chenyiwei
基本赞同项目组的理解。
由于A、B公司持有C公司股权比例分别为50%、50%，即C是A、B的合营企业，因此A不能单方面主导C在D的股东会、董事会上的表决，相应地A可控制的D公司股东会表决权只有其自己可直接控制的36%，并未过半。如果无其他需考虑的特殊因素，A不能控制D。D是A、B的合营企业。